臺灣雲林地方法院民事簡易判決
110年度虎簡字第223號
原      告  吳威賢  
被      告  曾○○    （姓名、住所詳卷）
兼
法定代理人  曾○○之父（姓名、住所詳卷）
            曾○○之母（姓名、住所詳卷）
上列當事人間請求損害賠償事件，本院於中華民國110年12月8日
言詞辯論終結，判決如下：
    主      文
被告應給付原告新臺幣伍萬零伍佰陸拾元，及均自民國一百一十
年九月七日起至清償日止，按週年利率百分之五計算之利息。
原告其餘之訴及其餘假執行之聲請均駁回。
訴訟費用新臺幣貳仟肆佰參拾元，由被告負擔新臺幣伍佰參拾玖
元，餘由原告負擔。
本判決原告勝訴部分得假執行。
    事實及理由
壹、程序事項
一、宣傳品、出版品、廣播、電視、網際網路或其他媒體對下列
    兒童及少年不得報導或記載其姓名或其他足以識別身分之資
    訊：四、為刑事案件、少年保護事件之當事人或被害人；行
    政機關及司法機關所製作必須公開之文書，除前項第3款或
    其他法律特別規定之情形外，亦不得揭露足以識別前項兒童
    及少年身分之資訊，兒童及少年福利與權益保障法第69條第
    1項第4款、第2項定有明文規定。本件被告曾○○係民國00年0
    月出生，有其個人戶籍資料查詢結果附卷可稽（見本院卷第
    13頁），於本件侵權行為發生時即110年1月16日為未滿18歲
    之少年，且為本院109年度少調字第30號妨害秩序少年保護
    事件（下稱系爭少年保護事件）之當事人，依前開規定，本
    院於判決中就被告曾○○及其法定代理人兼被告即曾○○之父、
    曾○○之母（下除分稱外，合稱被告三人）之真實姓名、住所
    等足以識別被告曾○○身分之資訊均隱匿，合先敘明。
二、被告曾○○之父經合法通知，未於言詞辯論期日到場，核無民
    事訴訟法第386條各款所列情形，爰依原告聲請，由其一造
    辯論而為判決。
貳、實體事項
一、原告起訴主張：原告於110年1月16日22時20分許，在雲林縣
    ○○鎮○○里○○00○0號，遭被告曾○○及與其同夥之少年毆打，致
    原告受有頭部外傷、雙肩挫傷、左側胸壁挫傷等傷害，爰依
    民法第184條第1項前段、第193條第1項、第195條第1項前段
    等規定提起本件訴訟，向被告三人請求已支出醫療費用新臺
    幣（下同）10萬元、工作損失10萬8,000元及精神慰撫金10
    萬元，於總額22萬8,000元之範圍內為請求等語。並聲明：
    被告三人應給付原告22萬8,000元（未請求連帶），及自起
    訴狀繕本送達翌日起至清償日止，按年利率百分之5計算之
    利息；願供擔保請准宣告假執行。
二、被告部分：
　㈠被告曾○○、被告曾○○之母均辯以：願意賠償原告，但沒有辦
    法負擔那麼多錢等語。並均聲明：請求駁回原告之訴。
　㈡被告曾○○之父經合法通知，未於言詞辯論期日到場，亦未提
    出書狀作何聲明或陳述。
三、本院之判斷：
  ㈠原告主張其於前揭時、地，遭被告曾○○及與其同夥之少年毆
    打，致原告受有上載等傷害等事實，業據提出天主教若瑟醫
    療財團法人若瑟醫院（下稱若瑟醫院）診斷證明書為憑（見
    本院卷第39頁），並經本院依職權調取系爭少年保護事件卷
    宗查核無訛，被告曾○○、被告曾○○之母到庭均未予爭執，被
    告曾○○之父已於相當時期受合法之通知，而於言詞辯論期日
    不到場，亦未提出書狀爭執，依民事訴訟法第280條第3項前
    段準用同條第1項之規定，視同自認，依上開調查證據之結
    果，堪信原告之主張為真實。
  ㈡因故意或過失，不法侵害他人之權利者，負損害賠償責任；
    無行為能力人或限制行為能力人，不法侵害他人之權利者，
    以行為時有識別能力為限，與其法定代理人連帶負損害賠償
    責任；不法侵害他人之身體或健康者，對於被害人因此喪失
    或減少勞動能力，或增加生活上之需要時，應負損害賠償責
    任；不法侵害他人之身體、健康、名譽、自由、信用、隱私
    、貞操，或不法侵害其他人格法益而情節重大者，被害人雖
    非財產上之損害，亦得請求賠償相當之金額，民法第184條
    第1項前段、第187條第1項前段、第193條第1項、第195條第
    1項前段分別定有明文。又當事人主張有利於己之事實者，
    就其事實有舉證之責任，民事訴訟法第277條定有明文。民
    事訴訟如係由原告主張權利者，應先由原告負舉證之責，若
    原告先不能舉證，以證實自己主張之事實為真實，則被告就
    其抗辯事實即令不能舉證，或其所舉證據尚有疵累，亦應駁
    回原告之請求。復慰撫金是否相當，應以加害行為之加害程
    度及被害人所受痛苦，斟酌加害人及被害人之身分、經濟地
    位等各種情形定之。經查：
　⒈本件被告曾○○故意傷害原告之身體，致原告受有上載傷害，
    依前揭說明，應負侵權行為損害賠償責任；又被告曾○○於本
    件事故發生時為未成年之少年，業如前述，屬限制行為能力
    人，被告曾○○之父、曾○○之母為其法定代理人，有被告三人
    個人及全戶戶籍資料查詢結果可稽（見本院卷第13、19至20
    、23至24頁），依被告曾○○之年齡及本件侵權事件發生之情
    節，其於行為時應具有識別能力，而被告曾○○之父、曾○○之
    母未能舉證證明其等有監督未疏懈，或縱加以相當之監督，
    仍不免發生損害之情事，則原告依民法第187條第1項前段規
    定，請求被告被告曾○○之父、曾○○之母應與被告曾○○就本件
    損害一同負損害賠償責任（未請求連帶），亦屬有據。
　⒉本院就原告請求項目及金額分項審酌如下：
　⑴醫療費用部分：原告主張其因本件侵權行為而受傷，支出醫
    療費用10萬元，其中560元部分，業據原告提出若瑟醫院門
    診收據為憑（見本院卷第41頁），被告曾○○、被告曾○○之母
    未予爭執，此部分主張應可認定屬實；至其餘請求金額，原
    告固主張為中藥費用，但經本院曉諭應提出有支出此部分費
    用之相關證明後，原告仍未提出任何證據以實其說，難認確
    有此部分費用之支出。則原告請求醫療費用，於560元之範
    圍內為有理由，逾此範圍則屬無據。
　⑵工作損失部分：原告固主張因本件侵權行為受傷，60日無法
    工作，以每日日薪1,800元計算，受有工作損失10萬8,000元
    等語，並提出在職薪資證明為憑（見本院卷第37頁），惟觀
    之其上雖載明原告在誌展工程行從事怪手操作手，因受傷向
    公司請假2個月、每日工資1,800元等內容，但據此僅得證明
    原告受傷後有請假2個月之事實，原告未就其確係因上載傷
    害，有2個月期間無法工作，導致需要請假2個月乙節提出其
    他證據以明；其次，經本院向原告就醫之若瑟醫院函詢其所
    受上載傷勢，依所從事工作性質，需休養多久始得回復正常
    工作，經若瑟醫院函復略以：原告於110年1月16日至該院門
    診就醫，主訴被人用安全帽毆打，經理學檢查，其頭部、雙
    肩、左胸有挫傷，之後原告未再至該院門診追蹤治療，無法
    判斷本院函詢事項等情，此有若瑟醫院110年11月2日若瑟事
    字第1100003972號函文及檢附之病歷資料在卷可稽（見本院
    卷第107至119頁）在卷可稽。是原告縱受有上載傷勢，但是
    否確有休養2個月之必要而無法勞動，致受有2個月之工作收
    入損失，依原告所為舉證，尚難為原告有利之認定。則原告
    請求賠償工作收入損失10萬8,000元，難認有據。
　⑶精神慰撫金：被告曾○○因故意侵權行為，造成原告身體受有
    上載傷害，屬不法侵害原告身體權，是原告主張其受有精神
    上相當之痛苦，請求被告三人給付精神慰撫金，自有理由。
    本院審酌本件原告所受傷勢、被告曾○○侵權行為情狀、其為
    主要與原告發生衝突之人，及兩造於系爭少年保護事件中所
    調查及本院言詞辯論時所述教育程度、職業、家庭經濟狀況
    等一切情狀（因屬個人隱私，僅予參酌，不予揭露），暨本
    院依職權調取之兩造稅務電子閘門資料（見本院卷第55至10
    1頁），認原告請求精神慰撫金，以50,000元為允當，逾此
    範圍之請求，核屬過高。
　⑷綜上，本件原告所得請求之損害賠償，於5萬560元（計算式
    ：560元＋5萬元＝5萬560元）範圍內為有理由，逾此範圍之請
    求，則無所據。
　㈢給付無確定期限者，債務人於債權人得請求給付時，經其催
    告而未為給付，自受催告時起，負遲延責任。其經債權人起
    訴而送達訴狀，或依督促程序送達支付命令，或為其他相類
    之行為者，與催告有同一之效力；又遲延之債務，以支付金
    錢為標的者，債權人得請求依法定利率計算之遲延利息。但
    約定利率較高者，仍從其約定利率；應付利息之債務，其利
    率未經約定，亦無法律可據者，週年利率為百分之5，民法
    第229條第2項、第233條第1項及第203條分別定有明文。本
    件原告對被告三人請求侵權行為損害賠償，核屬無確定期限
    之給付，而本件起訴狀繕本係於110年8月27日寄存送達被告
    （見本院卷第45至47頁），自寄存之日起，經10日發生效力
    ，依前揭說明，原告得請求自起訴狀繕本送達翌日起即110
    年9月7日起至清償日止按週年利率百分之5計算之法定遲延
    利息。　　
四、從而，原告依侵權行為之法律關係，請求被告三人給付5萬5
    60元，及自110年9月7日起至清償日止，按週年利率百分之5
    計算之利息，為有理由，應予准許；逾此範圍之請求，則無
    理由，應予駁回。
五、本件事證已臻明確，兩造其餘攻擊防禦方法及所舉證據，經
    審酌結果，與本件判決結論均無影響，爰不一一論述，附此
    敘明。
六、本件係適用簡易程序所為被告敗訴之判決，依民事訴訟法第
    389條第1項第3款規定，應依職權宣告假執行，原告聲請供
    擔保宣告假執行，核無必要；又原告其餘之訴既經駁回，該
    部分假執行之聲請亦失所依附，應併予駁回。
七、訴訟費用負擔之依據：民事訴訟法第79條、第85條第1項前
    段。
中　　華　　民　　國　　110 　年　　12　　月　　22　　日
                  虎尾簡易庭  法  官　黃麗文
以上正本證明與原本無異。
如不服本判決，須於判決送達後20日內向本庭（臺灣雲林地方法
院虎尾簡易庭）提出上訴狀。（須按他造當事人之人數附繕本）
。
中　　華　　民　　國　　110 　年　　12　　月　　22　　日
                              書記官  曾鈺仁